臺灣花蓮地方法院刑事判決　　　　　　　 99年度訴字第428號
公　訴　人　臺灣花蓮地方法院檢察署檢察官
被　　　告　邱薏宸
上列被告因竊盜等案件，經檢察官提起公訴（99年度偵緝字第24
3 號），被告於本院準備程序中就被訴之事實為有罪之陳述，經
合議庭裁定改行簡式審判程序，並判決如下：
    主      文
邱薏宸犯竊盜罪，處有期徒刑貳月，如易科罰金，以新臺幣壹仟
元折算壹日；又犯電信法第五十六條第一項之盜用電信設備通信
罪，處有期徒刑貳月，如易科罰金，以新臺幣壹仟元折算壹日。
應執行有期徒刑參月，如易科罰金，以新臺幣壹仟元折算壹日。
    事      實
一、邱薏宸意圖為自己不法之所有，於民國98年9月23 日某時，
    見花蓮縣花蓮市○○○街47之5號3樓大門未上鎖，入內（侵
    入住宅部分未據告訴）竊取吳啟濠所有華碩牌筆記型電腦 1
    部、臺灣大哥大無線黑色及白色網卡各1支（門號各為00000
    00000、0000000000 號）得手後離去。另意圖為自己不法之
    利益，基於接續之犯意，於同日下午5 時許，向不知情之友
    人郭俊宏借用序號為000000000000000號行動電話1支，並將
    門號0000000000號SIM卡插入後撥打，自該日5時0分34 秒起
    迄98年10月2 日止，盜用上開行動電話門號撥打，足生損害
    於電信機關對於電信管理之正確性及吳啟濠，並詐得免付通
    信費用計新臺幣9,351 元之不法利益。嗣經警比對上開遭盜
    用之行動電話門號通聯紀錄與行動電話序號，始循線查獲而
    得知上情。
二、案經花蓮縣警察局花蓮分局報告臺灣花蓮地方法院檢察署檢
    察官偵查後起訴。
    理      由
一、按刑事訴訟法第273條之1第1 項規定，除被告所犯為死刑、
    無期徒刑、最輕本刑為3 年以上有期徒刑之罪、或高等法院
    管轄第一審案件者外，於審判期日前之程序進行中，被告先
    就被訴事實為有罪之陳述時，審判長得告知被告簡式審判程
    序之旨，並聽取當事人、代理人、辯護人及輔佐人之意見後
    ，裁定進行簡式審判程序。經查，本件被告邱薏宸被訴竊盜
    等一案，為前開不得進行簡式審判程序以外之案件，且被告
    於本院行準備程序時就被訴事實為有罪之陳述，經本院告知
    被告簡式審判程序之旨，並聽取被告之意見後，爰依前開刑
    事訴訟法第273條之1第1 項之規定，當庭裁定改依簡式審判
    程序並由受命法官獨任審判之，合先敘明。
二、上開犯罪事實，業據被告於本院審理時均坦承不諱，核與被
    害人吳啟濠、證人郭俊宏、郭蓁蕙分別於警詢、偵查中所證
    述之情節相符，此外並有現場照片、現場圖、翻拍自行動電
    話通話紀錄畫面、通聯調閱查詢單、臺灣大哥大公司通話明
    細表、贓物認領保管單等在卷可稽，足認被告之自白與事實
    相符，應堪信為真實。是本件事證已臻明確，被告犯行洵堪
    認定，自應依法論科。
三、核被告所為，係犯刑法第320條第1項之竊盜罪及電信法第56
    條第1 項之盜用他人電信設備通信罪。被告先後盜用上開行
    動電話門號撥打，係於密切接近之時間實施侵害同一法益之
    行為，各行為之獨立性極為薄弱，依一般社會健全觀念，在
    時間差距上，難以強行分開，應視為數個舉動之接續施行，
    合為包括之一行為予以評價，屬接續犯。被告所犯上開二罪
    ，犯意各別，行為互殊，應分論併罰。爰審酌被告犯罪之動
    機、目的、偷竊所使用之手段，所竊取物品及盜用他人行動
    電話門號之價值，犯後坦承犯行，已見悔意等一切情狀，就
    其所犯上開二罪，分別量處如主文所示之刑，並諭知易科罰
    金之折算標準。並定其應執行刑及易科罰金之折算標準。
據上論斷，應依刑事訴訟法第299條第1項前段、第273之1第1 項
，電信法第56條第1項、刑法第11條前段、第320條第1項、第 41
條第1項前段、第51條第5款，刑法施行法第1條之1第1項、第2項
前段，判決如主文。
本案經檢察官陳玫琪到庭執行職務。
中    華    民    國   100    年    1     月    27    日
                  刑事第一庭    法  官  劉柏駿
以上正本證明與原本無異。
如不服本判決應於收受送達後10日內向本院提出上訴書狀，並應
敘述具體理由。其未敘述上訴理由者，應於上訴期間屆滿後20日
內向本院補提理由書(均須按他造當事人之人數附繕本)「切勿逕
送上級法院」。告訴人或被害人如對於本判決不服者，應具備理
由請求檢察官上訴，其上訴期間之計算係以檢察官收受判決正本
之日期為準。
中    華    民    國   100    年    1     月    27    日
                                書記官
附錄本判決論罪之法律條文：
中華民國刑法第320條
意圖為自己或第三人不法之所有，而竊取他人之動產者，為竊盜
罪，處5年以下有期徒刑、拘役或 5 百元以下罰金。
意圖為自己或第三人不法之利益，而竊佔他人之不動產者，依前
項之規定處斷。
前二項之未遂犯罰之。
電信法第56條
意圖為自己或第三人不法之利益，以有線、無線或其他電磁方式
，盜接或盜用他人電信設備通信者，處5 年以下有期徒刑，得併
科新台幣150萬元以下罰金。
意圖供自己或第三人盜接或盜用他人電信設備通信，而製造、變
造或輸入電信器材者，處1年以上7年以下有期徒刑，得併科新台
幣3 百萬元以下罰金。意圖供第三人盜接或盜用他人電信設備通
信，而販賣、轉讓、出租或出借電信器材者，亦同。
意圖供自己或第三人犯罪之用而持有前項之電信器材者，處3 年
以下有期徒刑，得併科新台幣50萬元以下罰金。
第1項及第2項之未遂犯罰之。